臺灣桃園地方法院民事簡易判決
111年度壢簡字第470號
原      告  許淳信  

訴訟代理人  許誠義  
被      告  黃慶雲  
上列當事人間請求侵權行為損害賠償事件，原告提起刑事附帶民
事訴訟，經本院刑事庭以111年度壢簡附民字第9號裁定移送前來
，本院於民國111年10月6日言詞辯論終結，判決如下：
    主      文
一、被告應給付原告新臺幣伍拾伍萬肆仟玖佰陸拾元，及自民國
    一百一十一年一月三十一日起至清償日止，按年利率百分之
    五計算之利息。
二、原告其餘之訴駁回。
三、訴訟費由被告負擔百分之七十三，餘由原告負擔。
四、本判決原告勝訴部分得假執行。
五、原告其餘假執行之聲請駁回。
　　事實及理由
壹、程序方面： 
　　被告經合法通知，未於言詞辯論期日到場，核無民事訴訟法
    第386條各款所列情形，爰依原告之聲請，由其一造辯論而
    為判決。　
貳、實體方面：
一、原告主張：被告於民國110年3月4日晚間11時許，在桃園市○
    ○區○○路00號之「含情KTV」，因不滿服務生即原告，竟基於
    傷害原告身體之犯意，以手、腳踹打原告，致原告受有左側
    第3肋骨骨折、右側前臂擦挫傷，後續並因而併發敗血症(下
    稱系爭傷害)；嗣被告又基於恐嚇之犯意，於數日後，至上
    開KTV，向在場之服務生即訴外人廖琪安稱，要段原告手腳
    ，復由廖琪安轉告原告，原告因而心生畏懼。原告為此支出
    醫療費用新臺幣(下同)195,060元、醫療用品費用1萬元、看
    護費157,500元、因傷休養期間受有薪資損失30萬元，並受
    有精神上之痛苦，故請求精神慰撫金10萬元，合計為762,56
    0元。為此，爰依侵權行為之法律關係提起本件訴訟等語。
    並聲明：(一)被告應給付原告762,560元，及自111年1月7日
    起至清償日止，按年息5％計算之利息。(二)願供擔保請准宣
    告假執行。
二、被告經合法通知，未於言詞辯論期日到場，亦未提出書狀作
    何聲明或陳述。　　　
三、得心證之理由：
(一)按因故意或過失不法侵害他人之權利者，負損害賠償責任；
    不法侵害他人之身體或健康者，對於被害人因此喪失或減少
    勞動能力，或增加生活上之需要時，應負損害賠償責任；不
    法侵害他人之身體、健康、名譽、自由、信用、隱私、貞操
    ，或不法侵害其他人格法益而情節重大者，被害人雖非財產
    上之損害，亦得請求賠償相當之金額。民法第184條第1 項
    前段、第193條第1項及第195條第1項分別定有明文。
(二)原告主張被告傷害、恐嚇之犯罪事實，業經本院110年度壢
    簡字第1914號刑事判決判處被告有期徒刑4月、拘役50日，
    有上開刑事判決在卷可稽(見本院卷第4至6頁反面)，而細繹
    上開刑事判決之理由，係以原告於警詢、偵查中之指述、廖
    琪安於偵查中之證述、沙爾德聖保祿修女會醫療財團法人聖
    保祿醫院(下稱聖保祿醫院)診斷證明書等為據，並詳述何以
    其陳述情節及相關證據可採，顯見該刑事判決所為之判斷，
    已經實質調查證據，亦符合經驗法則，難認有何瑕疵，自足
    作為本件判斷之依據。而被告已於相當時期受合法通知，未
    於言詞辯論期日到場，亦未提出書狀爭執，依民事訴訟法第
    280條第3項準用同法第1項規定，視同自認，堪信原告主張
    之事實為真。是本件被告之行為不法侵害原告之身體健康權
    及自由權，自應就原告因此所受之損害，負賠償責任。茲就
    原告請求之各項損害賠償，審核如下：
　1.醫療費用195,060元部分：
　　原告主張其因系爭傷害支出醫療費用195,060元，並提出高
    雄長庚紀念醫院(下稱高雄長庚醫院)住院及門診醫療費用收
    據為證(見附民卷第17至25頁)，且有高雄長庚醫院111年8月
    10日長庚院高字第1110850431號函文在卷可稽(下稱高雄長
    庚醫院函)，原告此部分請求，應屬有據。
　2.醫療用品費用1萬元部分：
　　原告雖主張因系爭傷害而支出醫療用品費用1萬元云云。然
    原告就此部分之請求，並未提出任何證據，而未為任何之舉
    證，自難逕以憑採，即屬無據，不應准許。
　3.看護費157,500元部分：
　　原告主張因系爭傷害，需由專人看護等情，業據其提出聖保
    祿醫院、高雄長庚醫院及高雄醫學大學附設中和紀念醫院診
    斷證明書診斷證明書等為證(見本院卷第15至18-1頁、第34
    至35頁)。惟經本院函詢高雄長庚醫院，該院函覆表示「原
    告住院期間由他人全日照護，出院後則由他人半日照顧約二
    週」，本院審酌原告所受系爭傷害認其確有專人照顧為必要
    ，認原告於附表所示之住院期間及出院後二週內確有專人照
    顧之必要，又依一般社會通常經驗，全日看護之金額應以每
    日2,200元計算始屬合理，半日則為每日1,100元，是原告受
    有看護費之損害應為224,400元【計算式：(2,200元×95日)＋
    (1,100×14日)＝224,400元】，而原告僅請求被告賠償157,50
    0元，核屬有據，應予准許。　　
　4.薪資損失30萬元部分：
　　⑴原告主張因系爭傷害需休養12月，受有不能工作之損失等
      情，雖提出聖保祿醫院、高雄長庚醫院及高雄醫學大學附
      設中和紀念醫院診斷證明書為證(見本院卷第15至18-1頁
      、第34至35頁)。惟查，依據上開診斷證明書醫囑欄記載
      住院及宜休養日數共計128日(詳附表)，而原告就請求超
      過128日不能工作損失部分，未提出不能工作或無法工作
      之證據資料，故就超過128日不能工作損失之請求，自難
      准許。又原告於本件事故發生時係於KTV擔任服務生之工
      作，審酌該工作需長期站立或移動，而原告所受系爭傷害
      非輕，確實會造成服務生工作上之困難，故可認原告確實
      因本件事故受有不能工作之損失。
　　⑵次查，原告自陳無薪資證明(見本院卷第27頁)，而本院依
      職權調閱原告財產總所得資料亦無法證明原告所主張每月
      有25,000元之薪資收入為真實。本院審酌最低基本工資乃
      一般勞工在通常情形下可能取得之最低收入，以此作為原
      告勞動可得之薪資數額，應屬公允。參以原告於事發時年
      約41歲(原告為68年12月17日生)之年齡、體力狀況等情，
      認應以基本工資，作為計算其受傷未能工作之每月工作所
      得數額之依據。復以本件事故發生時勞動部頒佈之最低基
      本工資為每月24,000元，換算成每日即為800元(計算式：
      24,000÷30＝800元)，依此計算結果，原告得請求被告賠償
      其因本件事故受傷致不能工作之薪資損失為102,400元(計
      算式：800元×128日＝102,400元)，逾此範圍之請求即屬無
      據，應予駁回。
　5.精神慰撫金10萬元部分：　　　　　　　　
　  再按法院對於慰撫金之量定，應斟酌實際加害情形所造成之
    影響、被害人所受精神上痛苦之程度，雙方之身分、地位、
    經濟狀況及其他各種情形，以核定相當之數額（最高法院47
    年台上字第1221號、51年台上字第223號判例參照）。經查
    ，原告因本件事故受有系爭傷害，已如前述，衡情其身體及
    精神應受有相當之痛苦，其請求被告賠償非財產上之損害，
    應屬有據；本院審酌原告傷勢之程度、被告之加害程度以及
    兩造之年齡、社會地位、資力（屬於個人隱私資料，僅予參
    酌，爰不予揭露）等一切情狀，認為原告請求10萬元之精神
    慰撫金，尚屬適當，應予准許。
　6.綜上，原告所得向被告請求賠付之金額應為554,960元(計算
    式：195,060＋157,500＋102,400＋100,000＝554,960元)。
(三)末按給付無確定期限者，債務人於債權人得請求給付時，經
    其催告而未為給付，自受催告時起，負遲延責任。其經債權
    人起訴而送達訴狀，或依督促程序送達支付命令，或為其他
    相類之行為者，與催告有同一之效力；前項催告定有期限者
    ，債務人自期限屆滿時起負遲延責任；遲延之債務，以支付
    金錢為標的者，債權人得請求依法定利率計算之遲延利息；
    應付利息之債務，其利率未經約定，亦無法律可據者，週年
    利率為百分之5，民法第229條第2項、第3項、第233條第1項
    、第203條分別定有明文。本件侵權行為損害賠償債務，其
    給付並無確定期限，依前揭規定，被告應自起訴狀繕本送達
    之翌日起負遲延責任。查本件刑事附帶民事起訴狀繕本係於
    111年1月20日寄存送達被告，有本院之送達證書附卷可證(
    見附民卷第29頁)，是遲延利息應自111年1月31日起算，原
    告逾此部分之請求，核屬無據。
四、綜上所述，原告請求被告給付如主文第1項所示，為有理由
    ，應予准許。逾此部分之請求，則屬無據，應予駁回。　
五、本件原告勝訴部分係就民事訴訟法第427條適用簡易程序所
    為被告敗訴之判決，依同法第389條第1項第3款規定，爰依
    職權宣告假執行。又法院應依職權宣告假執行者，本無庸原
    告為聲請，若原告仍聲請願供擔保宣告假執行者，該聲請僅
    在促使法院職權發動，法院仍係本於職權而宣告，自無庸對
    該聲請為准駁之裁判。至原告敗訴部分，其假執行之聲請已
    失其附麗，爰另為駁回假執行聲請之諭知。　　　　
六、本件訴訟係原告於刑事訴訟程序提起之附帶民事訴訟，經本
    院刑事庭裁定移送前來，依刑事訴訟法第504條第2項規定，
    無庸繳納裁判費，且本件訴訟繫屬期間亦未增生訴訟費用事
    項，惟仍依民事訴訟法第79條規定，諭知兩造訴訟費用負擔
    之比例如主文第3項所示，以備將來如有訴訟費用發生時，
    得以確定其數額，併予敘明。　　
中　　華　　民　　國　　111 　年　　10　　月　　19　　日
                  中壢簡易庭      法  官  張博鈞
以上為正本係照原本作成。
如不服本判決，應於送達後20日內，向本院提出上訴狀並表明上
訴理由，如於本判決宣示後送達前提起上訴者，應於判決送達後
20日內補提上訴理由書（須附繕本）。
如委任律師提起上訴者，應一併繳納上訴審裁判費。
中　　華　　民　　國　　111 　年　　10　　月　　19　　日
                                  書記官  張季容　　　　　　　　
附表：
1.原告於110年3月6日就醫，醫囑記載宜休養3日。 2.原告於110年3月25日住院，同年5月22日出院，共計59日；並經高雄長庚醫院建議出院後休養約1月。 3.原告復於110年7月28日住院，同年8月9日出院，共計13日。 4.原告又於110年8月13日住院，同年8月24日出院，共計12日。 5.原告再於111年2月12日住院，同年2月18日出院，共計7日。 6.原告末於111年3月27日住院，同年3月30日出院，共計4日。 7.上開原告住院、醫囑修養日數合計為：128日(計算式：3日＋59日＋30日＋13日＋12日＋7日＋4日＝128日)